【裁判字號】    89,上易,3826
【裁判日期】    890229
【裁判案由】    賭博
【裁判全文】
臺灣高等法院刑事判決                          八十九年度上易字第三八二六號
    上訴人即
    被      告  乙○○
右上訴人即被告因賭博案件，不服臺灣桃園地方法院八十九年度上易字第三八二六號
，中華民國八十九年二月二十九日第一審判決（起訴案號：臺灣桃園地方法院檢察署
八十八年度偵字第四九二七號）提起上訴，本院判決如左：
    主  文
上訴駁回。
        事  實
一、乙○○曾於民國八十三年間因賭博案件，經臺灣桃園地方法院判處有期徒刑二月
    確定，嗣於八十三年十二月廿九日易科罰金執行完畢。猶不知悔改，意圖營利，
    自八十六年五月十五日起，在桃園縣桃園市○○路一○一號一樓公眾得出入之場
    所開設「三立遊樂場」，擺設電動玩具「聖火榜」三十六台分別自八十七年五月
    初及六月初以每月新台幣（下同）二萬至二萬五千元不等之薪資雇用有犯意聯絡
    及行為分擔之吳廷峰、王寶琍、楊雅菁、詹泰郎分別擔任副理處理現場事務、開
    分員、櫃檯、服務生及換錢之工作，共同利用上開機具與不特定之顧客賭博財物
    ，均藉以為生，賴以為常業，嗣於八十七年六月十九日為警查獲。乙○○竟於八
    十七年六月二十日起至八十八年二月十一日止，繼續在上址擺設電動玩具「聖火
    榜」二十台，「雙魚座」十四台（前案部分經台灣高等法院於八十八年二月九日
    以八十七年度上易字第六九八一號判處有期徒刑六月確定，乙○○自八十六年五
    月十五日起八十八年二月九日止為前案既判力所及，不另為無罪之諭知，如後述
    ），並與甲○○、丙○○、劉元彰基於共同意圖營利之犯意聯絡及行為分擔，分
    別自八十八年一月一日、一月三十日起以每月新台幣（下同）三萬五千元、二萬
    五千元之薪資僱用甲○○、丙○○擔任現場經理、開分員之工作，另為逃避警察
    查緝，於不詳日期、以不詳之薪資僱用劉元彰於所駕駛車牌號碼ＮＴ─六七七號
    計程車內處理換錢之工作，共同利用上開機具與不特定之顧客賭博財物，均藉以
    為生，賴以為常業。「聖火榜」、「雙魚座」電動玩具是以五百元或一千元開五
    百分或一千分（即一比一之比例），自由押注，如中獎，則依中獎比例兌換金錢
    ，金錢則以一分對價一元兌換現金，而劉金美基於概括之犯意，自八十七年一月
    初起，至八十八年一月初止（未經起訴），林加友、陳彩蓮、劉寶生（俟到案再
    行審理）基於概括之犯意，自八十八年一月初起，至八十八年二月十一日止，分
    別至上開地點，以前揭電動玩具與乙○○賭博財物。嗣於八十八年二月十一日十
    六時二十五分許（起訴書誤載為十七時許），為警當場查獲於「三立遊樂場」內
    正在賭博財物之林加友、陳彩蓮、劉寶生，及於停放「三立遊樂場」附近等候通
    知換錢之車牌號碼ＮＴ─六七七號計程車內查獲劉元彰，並當場扣得賭博器具電
    動機具「聖火榜」二十台、「雙魚座」十四台（含ＩＣ板），及乙○○所有供犯
    罪所用之影印機一台、五百分計分卡三十張、一千分計分卡五張、二千分計分卡
    五張、四千分計分卡八張、一萬分計分卡三張、會員名冊十八張、開分鑰匙五支
    、錄影機一台、監視器營幕一台、監視器鏡頭四個、監視切控器一台。
二、案經桃園縣警察局桃園分局報請臺灣桃園地方法院檢察署檢察官偵查起訴。
        理  由
一、訊據被告乙○○對其於前揭處所經營電動機具之事實固不諱言，惟矢口否認有何
    賭博犯行，辯稱：伊所經營之電玩均不能兌換現金
二、經查：
（一）右揭事實，業據同案被告甲○○於警訊中供述：「客人賭玩電玩可隨時向我或
      其他店員要求洗分兌換現金，經我查證機台上之積分，我即打劉元彰之行動電
      話，請劉元彰將計程車開到電玩店前，我即將客人賭贏之分數告訴劉元彰，並
      請賭客上車，劉元彰將客人載走，並在車上將現金交給客人」、「每日營業額
      約九萬元，錢都是交給老闆乙○○」、「乙○○告訴我，賭客要兌換賭資就通
      知劉元彰」等語（見偵卷第十七頁），核與證人即賭客劉金美於警訊復証稱「
      我贏錢了以後，不玩了，該遊樂場的員工就會幫我叫計程車，計程車到了店門
      口，我就上車，車子開動後，司機就會叫我自己拿放在手剎車旁用信封袋裝的
      錢，就下車了。」（見偵卷第十四頁）所述情節相符。雖同案被告劉元彰否認
      上情，且堅稱與被告等人及劉金美均不認識云云，同案被告甲○○嗣亦改口稱
      警訊所述乃因不滿被告乙○○之報復言語。然查証人劉金美於警訊指認劉元彰
      無誤（見偵卷第十四頁），同案被告甲○○於警訊陳報劉元彰行動電話000
      0000000，經原審質之劉元彰，劉元彰亦坦承該電話為其所使用（見偵
      卷第十七頁、原審卷第一二七頁），果劉元彰與劉金美、被告甲○○素不相識
  ，渠等焉能指認及直陳其使用之行動電話號碼？被告甲○○雖謂其警訊內容不
      實，惟証人即承辦警員簡連鴻於偵查陳稱伊是依據賭客提供之資料訊問被告甲○○，被告甲○○再回答，被告甲○○經與簡連鴻當庭對質，亦承認警訊內容
      均是伊自己所講，內容實在（見偵卷第九九、一００頁）。足見被告甲○○供
      述，及證人劉金美、簡連鴻證述情節，並非虛構，堪予採信。是該遊樂場確以
      積分兌換現金。
（二）本件現場經警方查扣有賭博器具電動機具「聖火榜」二十台、「雙魚座」十四
      台（含ＩＣ板），影印機一台、五百分計分卡三十張、一千分計分卡五張、二
      千分計分卡五張、四千分計分卡八張、一萬分計分卡三張、會員名冊十八張、
      開分鑰匙五支、錄影機一台、監視器營幕一台、監視器鏡頭四個、監視切控器
      一台。是則苟如被告等所言累積分數不能兌換現金，則何須洗分？又何須有計
      分卡？再者，果爾「三立遊樂場」並無賭博情事，豈須花費鉅額資金設置大量
      監視器以防止警方取締？參以被告乙○○於八十七年六月十九日為警查扣「聖
      火榜」三十六台後，竟於隔日即再添購「聖火榜」二十台、「雙魚座」十四台
      （見原審八十九年二月十八日審判筆錄），亦足見其因有暴利可圖，始冒此再
      度被查獲之危險，而其暴利當係因賭客在有賭贏獲利之誘因下始投注大量賭資
      所致。綜上所述，足認被告等所辯賭客不得兌換現金云云，顯係飾卸之詞，不
      足採信，此外，復有搜索扣押證明筆錄一紙、電動玩具保管單三紙、扣押物品
      清單二紙、現場照片十張附卷及上述之賭博機具等物扣案足憑。本件事證明確
      ，被告等人犯行，均堪以認定。
二、被告乙○○經營賭博機具店，並以三萬五千元及二萬五千元月薪僱用同案被告甲○○、丙○○擔任現場經理及開分員，參以其店內所擺設之賭博機具多達三十四
    台，營業時間甚長等情，顯係以賭博為常業，核其所為，係犯刑法第二百六十七
    條之常業賭博罪，且與甲○○、丙○○、劉元彰間，有犯意之聯絡及行為之分擔
    ，均應論以共同正犯。又乙○○曾於八十三年間因賭博案件，經台灣桃園地方法
    院判處有期徒刑二月確定，於八十三年十二月廿九日易科罰金執行完畢此有臺灣
    桃園地方法院檢察署刑案資料查註紀錄表及台灣桃園地方法院被告全國前案記錄
    表各一紙在卷可按，其於五年以內再犯本件有期徒刑以上之刑之本罪，為累犯，
    依法加重其刑。原審適用上開法條及罰金罰鍰提高標準條例第一條前段、第二條
    規定及審酌被告乙○○犯罪之動機、目的、手段、犯後態度、經營電動賭博之期
    間、規模、所得利益，易對社會風氣造成不良影響等一切情狀，量處有期徒刑八
    月，併科罰金五千元，並就罰金部分諭知易服勞役之折算標準，暨認扣案之「聖
    火榜」二十台、「雙魚座」十四台（含ＩＣ板）是當場賭博器具，均應依刑法第
    二百六十六條第二項規定，宣告沒收。影印機一台、五百分計分卡三十張、一千
    分計分卡五張、二千分計分卡五張、四千分計分卡八張、一萬分計分卡三張、會
    員名冊十八張、開分鑰匙五支、錄影機一台、監視器營幕一台、監視器鏡頭四個
    、監視切控器一台，為被告乙○○所有供犯罪所用之物，亦應宣告沒收，其認事
    用法均無違誤，量刑亦稱妥適。被告上訴，空言謂量刑過重，指摘原判決不當，
    為無理由，應予駁回。
三、又公訴人以被告乙○○於八十六年五月十五日起至八十八年二月九日止日亦觸犯
    刑法第二百六十七條之常業賭博罪，經查前揭犯行業經台灣高等法院於八十八年
    二月九日以八十七年度上易字第六九八一號判處有期徒刑六月確定，該案於八十
    八年二月九日宣判，故八十六年五月十五日起八十八年二月九日止之犯行，自為
    前案之既判力所及，惟因公訴人以之與前開論處罪刑部分為實質上之一罪，爰不
    另為免訴之判決，附此敘明。
四、被告經合法傳喚，無正當之理由不到庭，得不待其陳述，逕行判決。
據上論斷，應依刑事訴訟法第三百六十八條、三百七十一條，判決如主文。
本案經檢察官郭弘佑到庭執行職務。
中      華      民      國    八十九    年     十一     月    二十九    日
                              臺灣高等法院刑事第十三庭
                                  審判長法  官  常  尚  信
                                        法  官  周  占  春
                                        法  官  盧  彥  如
右正本證明與原本無異。
不得上訴。
                                        書記官  蘇  文  正
中    華    民    國    八十九    年      十一      月        三十      日
附錄：本案論罪科刑法條全文
刑法第二百六十七條
以賭博為常業者，處二年以下有期徒刑，得併科一千元以下罰金。


司法院資訊處製作；財團法人民間司法改革基金會備份。
